高雄高等行政法院簡易判決
　　　　　　　　　　　　　　　九十四年度簡字第一七八號
原　　　告　漢山實業股份有限公司
代　表　人　甲○○
被　　　告　財政部臺灣省南區國稅局
代　表　人　乙○○局長
上列當事人間因稅捐稽徵法事件，原告不服財政部中華民國九十
四年五月二十日台財訴字第０九四００一四七九二０號訴願決定
，提起行政訴訟。本院判決如下：
    主  文
原告之訴駁回。
訴訟費用由原告負擔。
    事實及理由
一、緣原告於民國（下同）九十二年一月至九十三年八月間銷售
    貨物，銷售額合計新臺幣（下同）四五、二一七元，未依規
    定開立統一發票與實際買受人百加迷你火鍋店（以下簡稱百
    加火鍋店），卻開立予卉盈企業有限公司（以下簡稱卉盈公
    司），違反加值型及非加值型營業稅法（以下簡稱營業稅法
    ）第三十二條第一項及稅捐稽徵機關管理營利事業會計帳簿
    憑證辦法第二十一條第一項規定，經被告所屬臺東縣分局查
    獲，審理違章成立，乃依稅捐稽徵法第四十四條規定，按經
    查明認定之銷售總額處百分之五罰鍰二、二六一元。原告不
    服，申經復查未獲變更，提起訴願，亦遭決定駁回，遂提起
    本件行政訴訟。
二、原告起訴意旨略以：（一）原告已如實依買受人所要求、提
    供之名稱及統一編號開立統一發票交付買受人，如實完納營
    業稅，已完盡營業人之責任及義務，並未違反營業稅法第三
    十二條第一項規定，自無稅捐稽徵法第四十四條之適用。復
    按：舉凡法人悉由自然人（即實際交易對象）出面買受，本
    件自然人屬何法人？原告無權亦無能力盤詰查究，唯能就該
    自然人所要求、提供予以記載，絕非原告之故意或違失。則
    被告將原告無權亦無能力之作為，強責之於原告實施，於情
    、於理、於法均有未合，原告萬難甘服。（二）任何人買受
    物品後，皆有處分之自由，可以自用（包括家庭及所營各個
    事業），亦可以贈送親友使用，均非被告所得過問。則本件
    處分之事由，亦令人置疑，不足服眾。而被告未就情、理、
    法之基點，作切合實際之檢討，僅謂原告「雖非故意，要難
    謂無過失」，據以作成原處分。（三）本件係自然人游小姐
    出面向原告買受，其代何法人買受？又市面上對外營業招牌
    名稱非其實際登記名稱者所在多有（如麥當勞、米其林輪胎
    、美而美漢堡等），則百加火鍋店其實際登記名稱是否即卉
    盈公司或其連鎖店、加盟店？原告無權亦無能力盤詰查究，
    唯能就該自然人所要求、提供者予以記載，絕非原告之故意
    或違失，已善盡營業人之責任及義務，並未違反營業稅法第
    三十二條第一項規定，自無稅捐稽徵法第四十四條之適用。
    基此，被告將原告無權亦無能力之作為，強責之於原告施行
    ，任何人附不能接受。（四）被告為本件原處分，須提出下
    列法律依據：１．禁止瓦斯銷售他縣市之規定。２．禁止向
    他縣市買受瓦斯之規定。３．瓦斯買受人必須自用，禁止交
    付他人使用之規定。被告提不出上列法律依據，而為本件原
    處分，即是剝奪人民交易及處分財物之自由，非自由、民主
    、法治國家所樂見、樂聞，被告強責之於原告施行無權亦無
　　能力之作為，即盤詰查究出面向原告買受瓦斯之自然人游惠
　　珺，其所屬真實之法人，剝奪人民交易及處分財物之自由，
　　即卉盈公司有在臺東買受瓦斯交付百加火鍋店使用之自由云
　　云。被告答辯意旨略以：（一）按「營利事業依法規定應給
    與他人憑證而未給與，應自他人取得憑證而未取得，或應保
    存憑證而未保存者，應就其未給與憑證、未取得憑證或未保
    存憑證，經查明認定之總額，處百分之五罰鍰。」為稅捐稽
    徵法第四十四條所明定。次按「有左列情形之一者，為營業
    人：1.以營利為目的之公營、私營或公私合營之事業‧‧‧
    。」及「營業人銷售貨物或勞務，應依本法營業人開立銷售
    憑證時限表規定之時限，開立統一發票交付買受人。」為營
    業稅法第六條第一款及第三十二條第一項前段所規定。復按
    「對外營業事項之發生，營利事業應於發生時自他人取得原
    始憑證，如進貨發票，或給與他人原始憑證，如銷貨發票。
    」為稅捐稽徵機關管理營利事業會計帳簿憑證辦法第二十一
    條第一項前段所規定。（二）查本件原告之代理人陳義山及
    百加火鍋店之代理人游惠珺分別於九十三年十二月二十二日
    及同年月十五日在被告所屬臺東縣分局談話紀錄，陳義山稱
    原告銷售瓦斯予百加火鍋店卻開立統一發票予卉盈公司，係
    依百加火鍋店現場負責人游小姐要求及提供資料，游惠珺當
    時未告知卉盈公司設籍於桃園縣，至其無法查知有錯誤；游
    惠珺則稱該店所需之瓦斯均向原告購買，除個人於九十二年
    十二月購買瓦斯六十公斤外（銷售額一、０五七元，併計於
    統一發票字軌號碼WU00000000），嗣後訂購瓦斯時
    均有報稱百加火鍋店名稱，且由原告所雇用人員載送至該店
    並安裝等語，可知原告實際交易對象為百加火鍋店，有原告
    之代理人陳義山、百加火鍋店之代理人游惠珺談話紀錄及其
    開立予卉盈公司統一發票等影本可稽，違章事證足堪認定，
    原告雖非故意，依司法院釋字第二七五號解釋意旨，要難謂
    無過失，原處分依首揭規定，按經查明認定之銷售總額四五
    、二一七元處五﹪罰鍰二、二六一元，並無違誤。（三）次
    查原告既屬首揭營業稅法規定之營業人，其銷售貨物即應依
    規定開立統一發票交付買受人，惟其銷售貨物未依規定開立
    統一發票與實際買受人百加火鍋店，卻開立予卉盈公司，違
    章事證至臻明確，被告依首揭規定裁處，並無違誤。至所稱
    瓦斯銷售之法律及規範乙節，要與本件違章事證採認，係屬
    二事，所訴洵不足採。綜上，本件訴訟顯無理由，請駁回其
    訴，以維稅政等語。
三、按「營利事業依法規定應給與他人憑證而未給與，應自他人
    取得憑證而未取得，或應保存憑證而未保存者，應就其未給
    與憑證、未取得憑證或未保存憑證，經查明認定之總額，處
    百分之五罰鍰。」為稅捐稽徵法第四十四條所明定。次按「
    有左列情形之一者，為營業人：1.以營利為目的之公營、私
    營或公私合營之事業‧‧‧。」及「營業人銷售貨物或勞務
    ，應依本法營業人開立銷售憑證時限表規定之時限，開立統
    一發票交付買受人。」分別為營業稅法第六條第一款及第三
    十二條第一項前段所規定。復按「對外營業事項之發生，營
    利事業應於發生時自他人取得原始憑證，如進貨發票，或給
    與他人原始憑證，如銷貨發票。」為稅捐稽徵機關管理營利
    事業會計帳簿憑證辦法第二十一條第一項前段所規定。
四、經查，原告於九十二年一月至九十三年八月間銷售貨物，銷
    售額合計四五、二一七元，未依規定開立統一發票與實際買
    受人百加火鍋店，卻開立予卉盈公司，違反營業稅法第三十
    二條第一項及稅捐稽徵機關管理營利事業會計帳簿憑證辦法
    第二十一條第一項規定，經被告所屬臺東縣分局查獲，審理
    違章成立，乃依稅捐稽徵法第四十四條規定，按經查明認定
    之銷售總額處百分之五罰鍰二、二六一元等情，此有被告所
    屬臺東縣分局九十四年一月六日南區國稅東縣三字第０九四
    ００００三六八號處分書、被告九十四年三月一日南區國稅
    法一字第０九四００九三０二六號復查決定書附於原處分卷
    可憑，足堪認定。
五、原告雖執前詞以為爭執，惟查，原告銷售瓦斯予百加火鍋店
    ，卻開立統一發票予卉盈公司，係依百加火鍋店現場負責人
    游惠珺要求及提供資料，游惠珺當時未告知卉盈公司設籍於
    桃園縣，至其無法查知有錯誤等情，業據原告之代理人陳義
    山於九十三年十二月二十二日在被告所屬臺東縣分局談話紀
    錄陳稱明確；又百加火鍋店所需之瓦斯均向原告購買，除游
    惠珺個人於九十二年十二月購買瓦斯六十公斤外（銷售額一
    、０五七元，併計於統一發票字軌號碼WU00000000
    ），嗣後訂購瓦斯時均有報稱百加火鍋店名稱，且由原告所
    雇用人員載送至該店並安裝乙節，亦經百加火鍋店之代理人
    游惠珺於九十三年十二月十五日在被告所屬臺東縣分局談話
    紀錄中供證屬實，可知原告實際交易對象為百加火鍋店，並
    為原告所知悉無訛。次查，原告既屬首揭營業稅法規定之營
    業人，其銷售貨物即應依規定開立統一發票交付買受人，惟
    其銷售貨物未依規定開立統一發票與實際買受人百加火鍋店
    ，卻開立予卉盈公司，並有原告開立予卉盈公司統一發票等
    影本可稽，原告違章事證足堪認定。況縱認原告並非故意，
    依司法院釋字第二七五號解釋意旨，揆諸上揭事證，要難謂
    原告確無過失，原處分依首揭規定，按經查明認定之銷售總
    額四五、二一七元處百分之五罰鍰二、二六一元，並無違誤
    。至原告所稱：被告強責之於原告施行無權亦無能力之作為
    ，即盤詰查究出面向原告買受瓦斯之自然人游惠珺，其所屬
    真實之法人，剝奪人民交易及處分財物之自由，即卉盈公司
    有在臺東買受瓦斯交付百加火鍋店使用之自由云云，均非可
    採。
六、綜上所述，被告以原告違反營業稅法第三十二條第一項及稅
    捐稽徵機關管理營利事業會計帳簿憑證辦法第二十一條第一
    項規定，乃依稅捐稽徵法第四十四條規定，按經查明認定之
    銷售總額處百分之五罰鍰二、二六一元，並無違誤。復查及
    訴願決定遞予維持，亦無不合。原告提起本件訴訟，為無理
    由，應予駁回，並不經言詞辯論為之。
據上論結，本件原告之訴為無理由，爰依行政訴訟法第二百三十
三條第一項、第二百三十六條、第一百九十五條第一項後段、第
九十八條第三項前段，判決如主文。
中    華    民    國  九十四  年    七    月  二十九  日
                  第二庭      法  官  林勇奮
以上正本係照原本作成。
如不服本判決，應於送達後二十日內，向本院提出上訴狀並表明
上訴理由，如於本判決宣示後送達前提起上訴者，應於判決送達
後二十日內補提上訴理由書（須按他造當事人人數附繕本）。提
起上訴應預繳送達用雙掛號郵票七份（每份三十四元）。
中    華    民    國  九十四  年    七    月  二十九  日
                              書記官  黃玉幸
附註:
行政訴訟法第二百三十五條（第一項、第二項）:
對於適用簡易程序之裁判提起上訴或抗告，須經最高行政法院之
許可。
前項許可，以訴訟事件所涉及之法律見解具有原則性者為限。
